# 金融资产减值

提问人：zhs7403 时间：2019-09-20 17:36:52
迁徙率法金融资产减值，如果 3 年期以上减值为 0 ，这样比例连乘了以后为 0 ，那么如何考虑计算时的比例？

回答人：chenyiwei
1 、这类迁徙模型一般假设在最后的账龄段才会出现坏账。如果 “3 年期以上减值为 0”，则意味着整体的坏账损失为零。这是否符合实际情况？建议谨慎考虑模型的适用性。
2 、无论如何，应确保新准则下计提的坏账准备不低于原准则下的坏账准备。

提问人：zhs7403 时间：2019-09-20 21:47:00
陈老师，如果企业没有 3 年以上坏账，您的意思是否是不能迁徙率法（因为无法算出来），只能其他方式，比如类似以前账龄分析法？

回答人：chenyiwei
有没有在不到 3 年的时间内就发现的坏账？

提问人：zhs7403 时间：2019-09-21 18:57:30
有的，比如 1-2年有，2-3年也有，但没有 3 年以上的，这样如何考虑坏账问题，可以迁徙率还是其他方法？

回答人：chenyiwei
这种情况可能需要对迁徙模型进行改良，即各个账龄区间内都可能发生坏账，而不是坏账损失只可能发生在最后一个账龄段。我目前手头没有类似资料，抱歉！